# 股权划转

提问人：stacton202 时间：2023-05-07 21:39:51
请教陈老师，假设公司A全资持有公司B，B全资持有公司C，A账面对B的长投 100 ，B账面有对C的长投 130 、股本100 和未分配利润 30 ，C股本 50 ；A对B减资，B拟将所持C股权划转至A，请问：(1)B的会计处理：借：股本 100 ，贷：长投-C 130，对于差额 30 ，是作为当期损益计入利润表，还是作为权益性交易借计资本公积，还是作为利润分配冲减未分配利润？(2)A公司的会计处理是方案一：借：长投-C 100 贷：长投-B 100，还是方案二：借：长投-C 130，贷：长投-B 100，贷：资本公积 30 ？(3)C账面是否只需将股东从B变成A，账面金额不变？

回答人：chenyiwei
1 、B层面将差额-30作为权益性交易借计资本公积。资本公积不足冲减的，则调整留存收益。
2 、A公司账务处理：借：长投——C 130，贷：长投——B 100，贷：投资收益 30 3 、是。

提问人：stacton202 时间：2023-05-16 15:49:34
请问A为啥不是权益性交易，计入资本公积呀？

回答人：chenyiwei
权益*易是调整被投资企业的权益，调整投资方企业的投资成本。不是调整投资企业自身的权益。

提问人：stacton202 时间：2023-05-07 21:56:59
再请教陈老师，假设A全资持有B，B全资持有C，A账面对B长投 100 ，B账面对C长投 10 、股本 1 、未分配利润2 ，C账面股本 1 ，A对B减资，B将C股权转至A，则:(1)B账面，借股本 1 ，贷长投 10 ，差额计入？(2)A账面，方案一：借长投-C 100，贷长投-B 100，还是方案二：借长投-C 10，贷长投-B 10？如果是 10 的话，账面还剩余对B的长投 90 ？(3)C账面仅将股东从B变成A，不需要其他会计处理；请问上述处理是否恰当？非常感谢您！

回答人：chenyiwei
1 、B账面差额计入资本公积。资本公积不足冲减的，调整留存收益。
2 、A账面借长投-C 10，贷长投-B 10。如果不再保留对B的股权的，则贷记长投——B 100，差额 90 借记投资收益。
3 、C账面仅需调整实收资本科目的股东明细即可。

提问人：stacton202 时间：2023-05-16 16:36:37
请教陈版主A的会计处理，借方长投金额，为B公司账面转出的对C的长投 10 ，如仍保留对C的股权（按目前例子C股本 1 ，假设减资至0.01元（暂不考虑法律）），则贷长投-C还是 10 ，则目前虽然C的股本已经是0.01，但A账面对C的长投还是 90 （100-10）？非常感谢您！

回答人：chenyiwei
A对C的长投按照B个别报表账面对C长投的成本 10 。